【裁判字號】    99,交聲,21
【裁判日期】    990129
【裁判案由】    違反道路交通管理處罰條例聲明異議
【裁判全文】
臺灣雲林地方法院交通事件裁定          99年度交聲字第21號
移送機關即
原處分機關  交通部公路總局嘉義區監理所雲林監理站
異  議  人  甲○○
上列異議人即受處分人因違反道路交通管理處罰條例案件，對於
交通部公路總局嘉義區監理所雲林監理站民國98年12月28日所為
之裁決處分（原處分案號：雲監裁字第裁72-ZGB092215號），聲
明異議，本院裁定如下：
    主  文
異議駁回。
    理  由
一、原處分意旨略以：異議人於民國98年11月1 日下午3 時許，
    駕駛車牌號碼7G-8861 號自用小客車，行經速限110 公里之
    國道3 號241.6 公里南向路段時，經雷達測定時速為132 公
    里，超速22公里，內政部警政署國道公路警察局第七警察隊
    名間分隊警員以該車有違反道路交通管理處罰條例第33條第
    1 項第1 款規定之行為，逕行舉發，移送機關乃於98年12月
    28日開具雲監裁字第裁72-ZGB092215號裁決書，依道路交通
    管理處罰條例第33條第1 項第1 款及違反道路交通管理事件
    統一裁罰基準及處理細則第43、44、67條規定，裁處罰緩新
    臺幣（下同）3,500 元，併計違規點數1 點。
二、聲明異議意旨略以：本件違規車輛為藍色，異議人所有車輛
    車體為灰色；違規車輛牌照車號第一個「8 」上部縮小許多
    ，下部放大許多，明顯遭變造；違規車輛所掛牌照定點對齊
    於車頭標示第二根，異議人之車輛定點位於第三根；另違規
    車輛廠牌與異議人車輛不相符，標示、尺寸亦不同，是本件
    違規車輛並非異議人所有，為此提起異議。
三、按汽車行駛於高速公路、快速公路或設站管制之道路，不遵
    使用限制、禁止、行車管制及管理事項之管制規則，而行車
    速度超過規定之最高速限或低於規定之最低速限者，處3,00
    0 元以上6,000 元以下罰鍰。又汽車駕駛人，有違反第33條
    之情形者，除依原條款處罰鍰外，並予記違規點數1 點。道
    路交通管理處罰條例第33條第1 項第1 款、第63條第1 項第
    1 款分別定有明文。
四、經查：
  (一)異議人所有車牌號碼7G-8861 號自用小客車，於98年11月1
    日下午3 時許，行經速限110 公里之國道3 號241.6 公里南
    向路段時，經雷達測定時速為132 公里，超速22公里之事實
    ，有內政部警政署國道公路警察局舉發違反道路交通管理事
    件通知單所附採證照片、車號查詢汽車車籍表在卷可稽，異
    議人雖以前揭情詞抗辯，然查：
  採證照片上之違規車輛非但車牌號碼與異議人所有自小客車
    相同，其車體外型包括前方檔泥板、頭燈、照後鏡均相同，
    其車內方向盤之顏色亦相符，甚且連中央後視鏡上所懸掛之
    平安符顏色、式樣亦相同。至於異議人所稱本件違規車輛為
    藍色乙節，經細查該採證照片上之違規車輛，其前方檔泥板
    及照後鏡之顏色為灰色，引擎蓋之顏色雖較深而呈藍灰色，
    然此應係受拍攝時採光不足所致，尚難據此即認違規車輛係
    藍色。
  違規車輛之廠牌標識形狀為圓形，中間有些許字樣，此與異
    議人所有之車輛即日產之標識亦相符，異議人所稱兩者廠牌
    不符云云，亦不足採。
  採證照片上違規車輛之車牌號碼「8 」部分雖有字體粗細不
    一之情形，然此應係拍攝相機解析度較低所致，並非出於變
    造之故。況違規車輛前方車牌打洞處分別位於「G 」的左上
    及左下方、「6 」的右上及右下方，此與異議人所提出其所
    有車輛照片之車牌打洞位置亦相同，益徵違規車輛確為異議
    人所有之車輛無訛。
  本件警員所使用之雷射測速儀，器號為UX017624號，係LTI
    廠牌，由經濟部標準檢驗局於98年6 月23日檢驗合格，有效
    期限至99年6 月30日，有經濟部標準檢驗局雷射測速儀檢定
    合格證書（編號：MO0000000 號）1 份及採證照片1 幀附卷
    可憑，是本件所使用之雷射測速儀，尚在檢驗合格之有效期
    間內，其所測得數據之準確性及正確性應堪信賴。本件異議
    人所有之車輛於前揭時、地，應有超速違規之事實，堪予認
    定。
  (二)綜上所述，異議人既有違規超速之事實，從而，原處分機關
    依道路交通管理處罰條例第33條第1 項第1 款、第63條第1
    項之規定，裁處異議人3,500 元罰鍰，併違規點數1 點，於
    法並無不合。本件異議為無理由，應予駁回。
五、依道路交通管理處罰條例第87條第2 項，道路交通案件處理
    辦法第19條，裁定如主文。
中    華    民    國    99    年    1     月    29    日
                  交通法庭  法  官  吳錦佳
以上正本證明與原本無異。
如不服本裁定，應於裁定送達後5 日內向本院提出抗告狀（須附
繕本）。
                            書記官  謝璧卉
中    華    民    國    99    年    1     月    29    日

司法院資訊處製作；財團法人民間司法改革基金會備份。
